---
title: "Netzwerkanalyse mit Netflix-Daten"
author: ""
date: ""
output: learnr::tutorial
runtime: shiny_prerendered
---

```{r setup, include=FALSE}
library(learnr)
library(tidyverse)
library(igraph)
library(shiny)
knitr::opts_chunk$set(echo = TRUE)
```

# Einführung in die Netzwerkanalyse mit Netflix-Daten

In diesem Tutorial lernst du, wie du ein Netzwerk aus Netflix-Daten erstellst und analysierst.

## 1. Pakete laden

```{r install-packages, eval=FALSE}
install.packages(c("tidyverse", "igraph", "shiny"))
library(tidyverse)
library(igraph)
library(shiny)
```

## 2. Daten einlesen

Lade die CSV-Datei und überprüfe sie mit `View()`.

```{r exercise-daten-laden, exercise=TRUE}
dataname <- tibble::tribble(~No,	~Title,	~Inventors,	~Applicants,	~Publication number, ~Earliest priority,	~IPC,	~CPC,	~Publication date,	~Earliest publication,	~Family number, 
"1",	"Application Discovery",	"WHITE JEAN-MARIE [US] DANCIU DANIEL [CH]",	"NETFLIX INC [US]",	"US10931735B2 US2014006474A1",	"28.06.2012",	"H04L29/08 H04N21/41 H04N21/4363 H04N21/442 H04N21/47 H04N21/4782 H04N21/462 H04N21/478",	"G06F15/16 (KR) G06F9/445 (KR) H04L67/025 (EP,US) H04L67/10 (US) H04L67/51 (EP,US) H04N21/4126 (EP,KR,US) H04N21/43637 (EP,US) H04N21/44227 (EP,US) H04N21/4622 (EP) H04N21/47 (EP,US) H04N21/478 (EP) H04N21/4782 (EP,US) H04N21/4622 (US) H04N21/478 (US)",	"2014-01-02 2021-02-23",	"28.12.2013", "48747371"
)
head(dataname)  # Zeigt die ersten Zeilen der Daten an
```

### 3. Inventor-Spalte aufteilen

```{r exercise-unnest-inventors, exercise=TRUE, exercise.setup="exercise-daten-laden"}
net1 <- dataname %>% 
  mutate(Inventors = strsplit(Inventors, "\n")) %>% 
  unnest(Inventors)
net1
```

## 4. IPC-Klassen aufteilen

```{r exercise-unnest-ipc, exercise=TRUE}
net2 <- dataname %>% 
  mutate(IPC = strsplit(IPC, "\n")) %>% 
  unnest(IPC)
net2
```

## 5. Erste vier Zeichen der IPC-Klassen extrahieren

```{r exercise-extract-ipc, exercise=TRUE}
net3 <- extract(net2, IPC, into = c("IPC"), "(.{4})", remove=FALSE)
net3
```

## 6. Erstellen der Edgelist

```{r exercise-create-edgelist, exercise=TRUE}
edgelist <- do.call(rbind, lapply(with(net1, split(Inventors, No)),
                             function(v) {
                               make_full_graph(length(v)) %>%
                                 set_vertex_attr(name = "name", value = v) %>%
                                 as_data_frame()
                             }))
head(edgelist)
```

## 7. Erstellen der Adjazenzmatrix

```{r exercise-create-matrix, exercise=TRUE}
matrix1 <- as_adjacency_matrix(graph_from_edgelist(as.matrix(edgelist), directed=FALSE))
n1 <- graph_from_biadjacency_matrix(matrix1, directed = FALSE)
matrix1
```

## 8. Netzwerk visualisieren

```{r exercise-plot-network, exercise=TRUE}
plot(n1, vertex.size=5, vertex.label=NA, edge.color="grey")
```

## 9. Netzwerkanalyse

### 9.1 Dichte berechnen

```{r exercise-calculate-density, exercise=TRUE}
graph_density(n1)
```

### 9.2 Knotengrade berechnen

```{r exercise-calculate-degree, exercise=TRUE}
degree(n1)
```

### 9.3 Betweenness-Zentralität berechnen

```{r exercise-calculate-betweenness, exercise=TRUE}
betweenness(n1)
```

### 9.4 Degree-Zentralität berechnen

```{r exercise-calculate-degree-centrality, exercise=TRUE}
degree(n1, mode="all")
```

### 9.5 Closeness-Zentralität berechnen

```{r exercise-calculate-closeness, exercise=TRUE}
closeness(n1)
```

### 9.6 Transitivität berechnen

```{r exercise-calculate-transitivity, exercise=TRUE}
transitivity(n1)
```

## Interaktive Übung: Netzwerk aktualisieren

```{r interactive-ui, echo=FALSE}
shiny::fluidPage(
  shiny::actionButton("update", "Daten aktualisieren", icon = shiny::icon("refresh")),
  shiny::tableOutput("updated_table")
)
```

```{r interactive-server, context="server"}
data <- reactive({
  req(input$update)
  net1 %>% mutate(Updated_Column = sample(1:100, size = nrow(net1), replace = TRUE))
})

output$updated_table <- renderTable({
  data()
})
```
